臺灣高等法院刑事裁定                 100年度聲字第2232號
聲  請  人
即  被  告  丁岩鋒
上列被告因強盜案件，聲請具保停止羈押，本院裁定如下：
    主  文
聲請駁回
    理  由
一、本件聲請意旨略以：
  (一)依91台非字193 號判決要旨，各審級法院就被告應否羈押，
    應依訴訟法第101 條、101 條之1 、之2 之規定，本於職權
    獨立審查。為保全證據或確保對被告追訴審判之羈押處分，
    對被告而言不啻於刑罰。羈押被告應受合法性、相當性原則
    支配，基於憲法對人身自由之保障，羈押為最後手段，應考
    量有無其他處分可以替代。
  (二)鈞院以被告所犯為最輕本刑五年以上之罪，有相當理由足認
    有逃亡之虞，非予羈押難以進行審判為羈押理由。然被告自
    警詢、偵查、審理中均配合調查並已認罪，是否有相當理由
    足認被告有逃亡或滅證之虞，應再予審酌。本案已進入審判
    階段，相關證據亦已調查明確，被告又亦已認罪，自無難以
    進行審判之實；被告有固定住所及職業，家中雙親又已逾60
    歲，亟待被告之扶養，實無逃亡之虞，懇請鈞院撤銷羈押裁
    定，請改以具保及其他強制處分如如限制住居、出境、定期
    報到等替代羈押云云。
二、惟查：
  (一)被告犯強盜罪，經臺灣板橋地方法院以100 年度訴字第387
    號判決，判處被告有期徒刑9 年6 月，被告提起上訴，本院
    於民國100 年5 月16日訊問被告後，認為被告犯罪嫌疑重大
    ，所犯為死刑、無期徒刑或最輕本刑為5 年以上有期徒刑之
    罪，有刑事訴訟法第101 條第1 項第3 款之羈押原因；又被
    告經原審判處有期徒刑9 年6 月之重刑，偵查中係拘提到案
    ，重罪常伴有逃亡、滅證之高度可能性，有相當理由足認被
    告有逃亡之虞，亦符合刑事訴訟法第101 條第1 項第1 款之
    羈押原因，非予羈押難以進行審判，有羈押之必要性，應予
    羈押。
  (二)聲請意旨以：被告業經自白犯罪，本案事證業已明確，又有
    父母需扶養，無逃亡之虞云云。惟查：被告於本院訊問中自
    白犯罪，其因犯強盜罪，經原審判處9 年6 月之重刑，衡以
    趨吉避凶、脫免刑責為基本人性，客觀上被告逃亡之誘因並
    未消失；被告於準備程序中主張另有共犯，該部分事實仍待
    調查釐清，為確保本案訴訟之進行及將來刑之執行，被告仍
    有羈押之必要。從而，被告仍有刑事訴訟法第101 條第1 項
    第1 款、第3 款之羈押事由存在，復無法以具保等其他強制
    處分取代，有繼續羈押被告之必要。
三、綜上所述，被告羈押事由仍然存在，並有羈押必要，復無刑
    事訴訟法第114 條各款所列不得駁回停止羈押聲請之情形，
    本件聲請具保停止羈押，無從准許，應予駁回。
據上論斷，應依刑事訴訟法第220條，裁定如主文。
中    華    民    國    100     年    7   月    29    日
                  刑事第十庭  審判長法  官  宋  祺
                                    法  官  陳明珠
                                    法  官  林孟宜
以上正本證明與原本無異。
如不服本裁定，應於收受送達後五日內向本院提出抗告狀。
                                    書記官  王靜怡
中    華    民    國    100     年    7   月    29    日